臺灣高等法院刑事判決               100年度上訴字第3740號
上  訴  人
即  被  告  葉柳村
上列上訴人即被告因違反槍砲彈藥刀械管制條例案件，不服臺灣
桃園地方法院100 年度訴字第735 號，中華民國100 年11月9 日
第一審判決（起訴案號：臺灣桃園地方法院檢察署100 年度偵字
第507 號），提起上訴，本院判決如下：
    主  文
上訴駁回。
    理  由
一、按不服地方法院之第一審判決而上訴者，應向管轄第二審之
    高等法院為之；上訴書狀應敘述具體理由；上訴書狀未敘述
    上訴理由者，應於上訴期間屆滿後20日內補提理由書於原審
    法院，逾期未補提者，原審法院應定期間先命補正，刑事訴
    訟法第361 條第1 項、第2 項、第3 項分別定有明文。又第
    二審法院認為上訴書狀未敘述理由，或上訴有第362 條前段
    之情形者，應以判決駁回之，同法第367 條前段亦有明文規
    定。而所謂上訴之具體理由，必係依卷內既有訴訟資料或提
    出新事證，指摘或表明第一審判決有何採證認事、用法或量
    刑等足以影響判決本旨之不當或違法，而構成應予撤銷之具
    體事由，始足當之；倘僅泛言原判決認定事實錯誤、違背法
    令、量刑失之過重或輕縱，而未依上揭意旨指出具體事由，
    或形式上雖已指出具體事由，然該事由縱使屬實，亦不足以
    認為原判決有何不當或違法者，皆難謂係具體事由，俾與第
    二審上訴制度在請求第二審法院撤銷、變更第一審不當或違
    法之判決，以實現個案救濟及節制濫行上訴之立法目的相契
    合（最高法院97年度台上字第892 號判決參照）。是倘上訴
    人之上訴書狀雖有敘述上訴理由，惟未具體敘述第一審判決
    有何不當或違法之情形，即與未敘述具體理由無異，其所為
    之上訴即非適法。
二、經查本件上訴人即被告葉柳村因涉犯槍砲彈藥刀械管制條例
    第12條第4 項之未經許可持有子彈罪，經原審判處有期徒刑
    三月，併科罰金新臺幣一萬元，有期徒刑如易科罰金，罰金
    如易服勞役，均以新臺幣一千元折算一日。被告不服原審判
    決，於民國100 年11月23日具狀上訴，其上訴理由略以：被
    告持有子彈動機意在收藏，並非刻意購買具殺傷力之子彈，
    原審量刑太重云云。惟按刑之量定，係實體法上賦予法院得
    自由裁量之事項，倘其未有逾越法律所規定之範圍，或濫用
    其權限，即不得任意指摘為違法（最高法院75年度台上字第
    7033號判例要旨參照）。查本件原審於量刑時，已審酌被告
    持有彈藥屬於高度危險之物品，未經主管機關許可而持有，
    對於社會大眾安全潛在危險甚大，兼衡被告之犯罪動機、目
    的、手段及對於社會治安負面影響之程度、持有子彈之數量
    ，暨其於犯後雖曾飾詞卸責，但終能坦承犯行等一切情狀，
    認檢察官具體求刑有期徒刑八月稍有過重等情，而予以量刑
    ，被告上訴理由所稱其持有子彈之動機及原審量處之刑度，
    原審均已詳為審酌並敘明其認定依據及理由，並無任何輕重
    失衡或違法不當之處，被告上訴意旨並未指出原判決有何量
    刑失當之具體事由，自非適法。從而，被告未能具體指摘原
    判決在認定事實、適用法律及量刑等項有何違法或不當，揆
    諸上揭說明，本件上訴顯不合法定程式，應予駁回，並不經
    言詞辯論為之。
三、據上論結，應依刑事訴訟法第367 條前段、第372 條，判決
    如主文。
中    華    民    國   100    年    12    月    23    日
                  刑事第四庭  審判長法  官  陳筱珮
                                    法  官  楊貴雄
                                    法  官  邱滋杉
以上正本證明與原本無異。
如不服本判決，應於收受送達後10日內向本院提出上訴書狀，其
未敘述上訴之理由者，並得於提起上訴後10日內向本院補提理由
書狀（均須按他造當事人之人數附繕本）。
                                    書記官  劉貞達
中    華    民    國   100    年    12    月    26    日